臺灣士林地方法院民事裁定
110年度司繼字第1787號
聲  請  人  臺北市立浩然敬老院

法定代理人  童富泉  


上列聲請人聲請選任被繼承人林連木之遺產管理人事件，本院裁
定如下：
    主  文
選任財政部國有財產署北區分署為被繼承人甲○○（男，民國00年
0月00日生，身分證統一編號：Z000000000號，生前籍設臺北市○
○區○○路00號，民國110年3月9日死亡）之遺產管理人。
准對被繼承人甲○○之大陸地區以外繼承人為承認繼承之公示催告
。
被繼承人甲○○之大陸地區以外繼承人，應自前項公示催告最後登
載新聞紙之日起，壹年貳月內承認繼承，上述期限屆滿，無繼承
人承認繼承時，被繼承人甲○○之遺產，於清償債權並交付遺贈物
後，如有賸餘即歸屬國庫。
聲請程序費用由被繼承人甲○○之遺產負擔。
    理  由
一、按繼承開始時，繼承人之有無不明，而無親屬會議或親屬會
    議未於一個月內選定遺產管理人者，利害關係人得聲請法院
    選任遺產管理人，並由法院依公示催告程序，定六個月以上
    之期限，公告繼承人，命其於期限內承認繼承。民法第1177
    條、第1178條第1 項、第2 項定有明文。
二、聲請意旨略以：被繼承人甲○○於民國109年2月12日進住聲請
    人乙○○○○○○○○安養，為聲請人共同生活戶住民，惟於110年3
    月9日於臺北市立聯合醫院陽明院區亡故，並遺有財產（詳
    如卷附財物清點紀錄表），聲請人與其具有利害關係。而被
    繼承人之戶籍資料查無婚姻及認領、收養子女之紀錄，亦查
    無父母、兄弟姊妹及祖父母之資料，無法定繼承人，故無民
    法第1131條所定親屬，足資召開親屬會議以定遺產管理人，
    又國有財產署為管理國家財政之法定機關，具有相當之公信
    力，爰聲請選任財政部國有財產署北區分署為被繼承人之遺
    產管理人等語。
三、經查，聲請人主張被繼承人為其共同生活戶住民，並於其亡
    故後為其保管財產，業據提出死亡證明書、財物清點紀錄表
    及火化許可證影本為證，堪信為真。聲請人既為被繼承人處
    理喪葬事宜，並保管遺產，自屬法律上之利害關係人，其聲
    請選任被繼承人之遺產管理人，自屬有據。被繼承人甲○○已
    於110年3月9日死亡，其無法定繼承人之事實，業據聲請人
    提出繼承系統表、臺北市北投區戶政事務所110年6月16日北
    市投戶資字第1106004948號函及所附之戶籍資料等件為證，
    堪認聲請人主張之事實為真。又聲請人主張選任財政部國有
    財產局為遺產管理人，經本院函請財政部國有財產署北區分
    署對本件聲請選任被繼承人之遺產管理人乙事表示意見，經
    該處函覆請秉權卓處等語，本院審酌財政部國有財產署為國
    有財產之主管機關，素具處理財產之專才及能力，擔任遺產
    管理人之經驗豐富，具有相當之公信力，且被繼承人仍有遺
    產可供處分，於公示催告程序後無人承認繼承，倘有剩餘依
    法即歸屬國庫，則國有財產局對本件遺產有管理實益，因認
    以選任財政部國有財產署北區分署擔任其遺產管理人為宜，
    爰裁定如主文第1項所示，併依法為承認繼承之公示催告。
四、依家事事件法第127 條，裁定如主文。
五、如不服本裁定，應於裁定送達後10日內，以書狀向本院提出
    抗告狀，並繳納抗告費新臺幣1,000 元。
中　　華　　民　　國　　110 　年　　11　　月　 　4　　日
                  
　　　　　　　　　家事庭司法事務官